---
title: "hw5"
author: "PoJenYo"
date: "2018年10月17日"
output: html_document
---

##  HW5
因為沒有甚麼特別的想法，
所以本次作業的只要就是依照課程網頁的ppt爬取內容，但我們讀取的資料是股版資料。
首先我們利用R存取的資料，讀取進入markdown，並對於資料做初步的刪減。

```{r}
library(bitops)
library(httr)
library(RCurl)
library(XML)
library(tm)

library(NLP)
library(tmcn)

library(jiebaRD)
library(jiebaR)
library(dplyr)
library(knitr)
library(Matrix)


d.corpus <- Corpus( DirSource("./DATA") )
d.corpus <- tm_map(d.corpus, removePunctuation)
d.corpus <- tm_map(d.corpus, removeNumbers)
d.corpus <- tm_map(d.corpus, function(word) {
  gsub("[A-Za-z0-9]", "", word)
})


```


將資料分成24小時資料
```{r}
mixseg = worker()
jieba_tokenizer = function(d)
{
  unlist( segment(d[[1]], mixseg) )
}
seg = lapply(d.corpus, jieba_tokenizer)

count_token = function(d)
{
  as.data.frame(table(d))
}
tokens = lapply(seg, count_token)

n = length(seg)
TDM = tokens[[1]]
colNames <- names(seg)
colNames <- gsub(".txt", "", colNames)
for( id in c(2:n) )
{
  TDM = merge(TDM, tokens[[id]], by="d", all = TRUE)
  names(TDM) = c('d', colNames[1:id])
}
TDM[is.na(TDM)] <- 0
library(knitr)
kable(head(TDM))


```
```{r}
kable(tail(TDM))
```
將已建好的 TDM 轉成 TF-IDF

```{r}
tf <- apply(as.matrix(TDM[,2:(n+1)]), 2, sum)

library(Matrix)
idfCal <- function(word_doc)
{ 
  log2( n / nnzero(word_doc) ) 
}
idf <- apply(as.matrix(TDM[,2:(n+1)]), 1, idfCal)

doc.tfidf <- TDM
# for(x in 1:nrow(TDM))
# {
#   for(y in 2:ncol(TDM))
#   {
#     doc.tfidf[x,y] <- (doc.tfidf[x,y] / tf[y]) * idf[x]
#   }
# }

tempY = matrix(rep(c(as.matrix(tf)), each = length(idf)), nrow = length(idf))
tempX = matrix(rep(c(as.matrix(idf)), each = length(tf)), ncol = length(tf), byrow = TRUE)
doc.tfidf[,2:(n+1)] <- (doc.tfidf[,2:(n+1)] / tempY) * tempX

stopLine = rowSums(doc.tfidf[,2:(n+1)])
delID = which(stopLine == 0)

kable(head(doc.tfidf[delID,1]))

```

利用tf-idf取得重要字
```{r}
TopWords = data.frame()
for( id in c(1:n) )
{
  dayMax = order(doc.tfidf[,id+1], decreasing = TRUE)
  showResult = t(as.data.frame(doc.tfidf[dayMax[1:5],1]))
  TopWords = rbind(TopWords, showResult)
}
rownames(TopWords) = colnames(doc.tfidf)[2:(n+1)]
TopWords = droplevels(TopWords)
kable(TopWords)




```
因為是短暫時間資料，所以看出那個時候的話題，特別的是八點開盤前，會有漲破、多單等等。
因為那時候是開盤時間，可以猜測這段時間股市，正在向上。



TF-IDF Hours 文章取得的重要關鍵字 TDM merge 視覺化
```{r}
TDM$d = as.character(TDM$d)
AllTop = as.data.frame( table(as.matrix(TopWords)) )
AllTop = AllTop[order(AllTop$Freq, decreasing = TRUE),]

kable(head(AllTop))
```
```{r}
TopNo = 5
tempGraph = data.frame()
for( t in c(1:TopNo) )
{
  word = matrix( rep(c(as.matrix(AllTop$Var1[t])), each = n), nrow = n )
  temp = cbind( colnames(doc.tfidf)[2:(n+1)], t(TDM[which(TDM$d == AllTop$Var1[t]), 2:(n+1)]), word )
  colnames(temp) = c("hour", "freq", "words")
  tempGraph = rbind(tempGraph, temp)
  names(tempGraph) = c("hour", "freq", "words")
}

library(ggplot2)
library(varhandle)
tempGraph$freq = unfactor(tempGraph$freq)
ggplot(tempGraph, aes(hour, freq)) + 
  geom_point(aes(color = words, shape = words), size = 5) +
  geom_line(aes(group = words, linetype = words))
```




因為主要是股市版資料，所以有關出場、多單等股票用詞，還是偏多。
但那時候也是熱烈討論大豆戰爭，所以大豆也在上面。




接著我用每個小時的發文量作圖。
```{r}
filenames = as.array(paste0("./DATA/",colnames(doc.tfidf)[2:(n+1)],".txt"))
sizeResult = apply(filenames, 1, file.size) / 1024
showSize = data.frame(colnames(doc.tfidf)[2:(n+1)], sizeResult)
names(showSize) = c("hour", "size_KB")

ggplot(showSize, aes(x = hour, y = size_KB)) + geom_bar(stat="identity")
```

這個圖可以發現，開盤前與收盤後的時間點是訊息量最大的時期，但同樣的在午餐前、晚餐、還有睡前也有升高的情形。
也可以代表大家對於甚麼時候比較長吸收投資有關的訊息。


]
```{r}
library(RColorBrewer)
library(cluster)
library(xtable)
library(pvclust)
library(plyr)
library(car)
library(lattice)
library(ggplot2)
names(doc.tfidf) = c(0:24)

pcs = prcomp(t((doc.tfidf[,2:25])[SelectVar[, colSums(abs(SelectVar)) ! == 0]]),center =  F , scale = F ,rank = 2 )

#plot(log(pcs[["x"]][,1]), pcs[["x"]][,2])
x = pcs[["x"]][,1]
y = pcs[["x"]][,2]

ggplot(pcs[["X"]], aes(x = pcs[["x"]][,1], y = pcs[["x"]][,2])) + geom_point(alpha=0.5,size=1,color = c(1:24),legend = c(1:24),shape=21)
```






